臺灣高雄地方法院刑事判決　　　　　　　　　　　　九十一年度易字第四二八號
　　公　訴　人　臺灣高雄地方法院檢察署檢察官
　　被　　　告　乙○○
　　被　　　告　丙○○
右列被告因賭博等案件，經檢察官提起公訴 (九十一年度偵字第二一五二二號）及移
送併辦（九十一年度偵字第二四二０四號），本院判決如左：
    主  文
乙○○共同以賭博為常業，處有期徒刑貳月，如易科罰金，以佰元折算壹日。
丙○○在公眾得出入之場所賭博財物，處罰金壹仟元。罰金如易服勞役，以佰元折
算壹日。
扣案如附表一、二所示之各式電動賭博遊戲機具及賭資均沒收。
    事  實
一、乙○○前於民國( 下同 )九十年間曾因受雇在超商店擔任店員，因店內兼有非法
    經營電子遊戲機業務而乙○○因擔任兌幣供客人打玩機具工作，致觸違反電子遊
    戲場業管理條例案件，經檢察官查明以觸犯情節輕微，逕以職權不起訴處分在案
    。詎乙○○猶不知謹慎；緣有甲○○（共同涉犯常業賭博、違反電子遊戲場業管
    理條例等罪，由檢察官另案起訴），在高雄市苓雅區○○○路二十三號開設「界
    揚超商」（營利事實名稱為「發發企業行」），自九十一年九月二十四日起，以
    月薪新台幣（下同）一萬六千元，僱用乙○○在上址超商店擔任店員工作。甲○○、乙○○均明知該超商店未依電子遊戲場業管理條例規定辦理營利事業登記者
    ，本不得經營電子遊戲場營業，亦明知該超商店內擺設之電子遊戲機台乃屬賭博
    性電動玩具機台，但甲○○及乙○○仍基於常業賭博之共同犯意聯絡，自九十一
    年八月二十四日起，由店東甲○○在上址公眾得自由出入之超商店內，擺設同時
    可兼作電動賭博機具使用，以電腦ＩＣ片操控，而產生或顯示聲光影像、圖案、
    動作之電子遊戲機「金象王」二台、「大舞臺」、「劍龍」、「動物柏青樂」各
    一台，供不特定人投幣打玩遊樂；並可切換電腦畫面使成賭博機，而由同有犯
    意聯絡之乙○○在店內兼負提供開機、洗分、或兌換錢幣等工作。賭博之方式是
    由顧客每投入新台幣（下同）十元之硬幣一枚即得開啟十分，再按押機具中之倍
    數鍵及其他所需之按鍵，如押中者，可按所押之倍數而贏得分數，再將所累積之
    分數，向店員洗分兌換店內等值商品；若未押中，則抽注金悉歸甲○○獲得，以
    違法經營電子遊戲場業之方式賭博財物，並將此賭博營業所得充作生活資費，恃
    以為業。嗣於九十一年九月二十六日二十一時三十分許，正當賭客丙○○在上揭
    處所打玩「金象」電子遊戲機完畢，正欲洗分六千分並向乙○○兌換六千元之際
    ，為警當場查獲，並扣得如附表一所示之上開電子遊戲機ＩＣ板共五塊、電子遊
    戲機台內甲○○所有之賭資十元及丙○○所贏得之賭資六千元。
二、甲○○、乙○○經警查獲移送偵辦待查際，仍不知悔改，復共同承前揭違法經營
    電子遊戲場業之概括犯意，乃常業賭博之共同犯意聯絡，於同年九月二十六日以
    後之不詳時日起，在前揭界陽超商內，擺設利用電腦操縱，以產生或顯示聲光影
    像、圖案、動作之電子遊戲機「大舞臺」、「動物柏青樂」、「金象王」、「劍
    龍」、「新象王」各一台，供不特定人投幣把玩益智娛樂，嗣於同年十月十五日
    下午四時二十分許，適有顧客邱錫玄在上揭處所打玩「劍龍」電子遊戲機時，為
    警查獲，扣得上開電子遊戲機ＩＣ板共五塊，及電子遊戲機台內甲○○所有之賭
    資五十元（詳如附表所示）。
三、案經高雄市政府警察局苓雅分局移送臺灣高雄地方法院檢察署檢察官偵查起訴。
    理  由
一、前揭事實，業據被告乙○○及丙○○於警詢、偵查及本院審理中均坦承不諱，核
    與共同正犯甲○○供述之情節相符，且經證人邱錫玄於警詢中證述明確，並有扣
    案如附件一、二所示之上開電子遊戲之ＩＣ板十塊、機台內甲○○所有之賭金十
    元及賭客丙○○所有之賭資六千元可佐，復有轉讓契約書、高雄市政府營利事業
    登記證、切結書各一紙及高雄市政府警察局臨檢現場檢查紀錄、扣押物品目錄表
    各二紙及現場照片十三幀等附卷足憑，是本件事證明確，被告二人犯嫌足堪認定
    。
二、查案外人即店東甲○○開設界揚超商店，兼以經營電動賭博業務，且將賭博營收
    充作生活資費，顯有反覆實施賭博並恃之為業，應可肯認。核被告乙○○所為係
    犯刑法第二百六十七條之常業賭博罪，及違反電子遊戲場業管理條例第十五條之
    規定，而犯同條例第二十二條之罪；核被告丙○○所為係犯刑法第二百六十六條
    第一項前段之賭博罪。被告乙○○就所犯上開二罪間均同案共犯甲○○有犯意聯
    絡及行為分擔，俱為共同正犯。並被告乙○○犯之上開常業賭博罪及電子遊戲場
    業管理條例第二十二條之罪間，有方法結果之牽連關係，應依刑法第五十五條後
    段牽連犯之例，從較重之常業賭博罪處斷。爰審酌：被告二人之品行、經歷、犯
    罪之動機、行為之情狀，及被告丙○○尚  係單純賭客，而被告乙○○係常業賭
    博之共犯，犯案情節較重，並被告二人均坦承犯行態度良好等一切情狀，爰就被
    告所犯各量處如主文所示之刑，並分別諭知有期徒刑如易科罰金或罰金如易服勞
    役之折算標準。又被告乙○○雖前未曾受有期徒刑以上刑之宣告，但該被告在九
    十一年間均曾因犯相同罪名案件，而經檢察官以犯案情節輕微予以職權不起訴，
    此有高雄地方法院檢察署檢察官九十一年度偵字第一五九六三號、第一六二四一
    號不起訴處分書在卷足按。查被告乙○○既受職權處分卻意圖營利，未幾又再犯
    此相同罪行，即不另宣告緩刑寬典，以促其徹悟改悔。
三、至查扣如附表一所示之各式電動賭博機具五台（含ＩＣ板五塊）及現金六千零十
    元；如附表二所示之各式電動賭博機具六台（含ＩＣ板六塊）及現金五百五十元
    等物，經查：其中各式電動賭博遊戲機合計十一台（含ＩＣ板十一塊）係共同正
    犯甲○○所有，供本件共同犯罪所用，應依刑法第三十八條第三項、第一項第二
    款規定宣告沒收之；至現金部分，其中附表一中之六千元係被告丙○○賭贏在柜
    兌換時當場查扣之賭資、另外十元硬幣及附表二所示之五百五十元，均係在機
    具內查扣之賭資，併依刑法第二百六十六條第二項規定，不問屬犯人所有與否沒
    收（公訴人於此引用刑法第三十八條第一項為沒收依據，法律見解與本院認定不
    同，附予明）。
據上論斷，依刑事訴訟法第二百九十九條第一項前段，電子遊戲場業管理條例第十五
條、第二十二條，刑法第十一條前段、第二百六十七條、第二百六十六條第一項前段
、第二項、第四十一條第一項、第四十二條第一項，罰金罰鍰提高標準條例第一條前
段、第二條，判決如主文。
本案經檢察官郭文俐到庭執行職務。
中    華    民    國    九十一    年      十二      月      二十七      日
                              臺灣高雄地方法院刑事第五庭
                                  法  官  朱  盈  吉
右正本證明與原本無異。
如不服本判決，應於判決送達後十日內，向本院提出上訴狀。
                                  書記官  吳  金  霞
中    華    民    國    九十二    年       一       月        二        日
